臺灣板橋地方法院刑事判決　　　　　　　96年度訴字第1742號
公　訴　人　臺灣板橋地方法院檢察署檢察官
被　　　告　丙○○
　　　　　　乙○○
上列被告等因搶奪等案件，經檢察官提起公訴（九十六年度偵字
第九七四七號），本院判決如下：
    主  文
丙○○、乙○○共同竊盜，累犯，各處有期徒刑肆月；又共同意
圖為自己不法之所有，而搶奪他人之動產，累犯，各處有期徒刑
拾月；又共同意圖為自己不法之所有，而搶奪他人之動產，累犯
，各處有期徒刑拾月；各應執行有期徒刑壹年拾月。
丙○○、乙○○被訴如附表二編號一所示竊盜、編號二所示之搶
奪、傷害罪嫌均無罪。
    事  實
一、丙○○(1)因違反毒品危害防制條例案件，經本院以九十三年
    度訴字第一三八二號判決判處有期徒刑七月、二月，應執行
    有期徒刑八月確定；(2)又因違反毒品危害防制條例，經本院
    以九十四年度訴字第九三一號判決判處有期徒刑七月、三月
    ，應執行有期徒刑九月確定；(3)因搶奪案件，經本院以九十
    五年度訴字第二四六號判決判處有期徒刑八月確定，於民國
    九十四年四月十六日入監執行，於九十五年九月六日假釋出
    監，並於九十六年二月十八日假釋期滿未經撤銷假釋，所餘
    刑期視已行完畢（構成累犯）。乙○○因搶奪案件，經本院
    以九十一年度訴字第二○三五號判決判處有期徒刑八月確定
    ，於九十二年四月二十三日執行完畢；又因搶奪案件，經本
    院以九十四年度訴字第一二二八號判決判處有期徒刑一年二
    月確定，甫於九十五年七月二十四日執行完畢（均構成累犯
    ）。
二、丙○○、乙○○共同基於意圖為自己不法之所有，竊盜之犯
    意聯絡，於附表一編號一所示之時間、地點，見車號Ｋ２Ｄ
    －３０５機車上鑰匙插放在鑰匙孔內，有機可乘，由丙○○
    負責把風，乙○○徒手竊取庚○○所有之機車，得手後供二
    人使用；又共同基於意圖為自己不法所有，搶奪之犯意聯絡
    ，由乙○○騎乘上開竊取之機車，丙○○坐於後座，出手搶
    奪如附表一編號二、三所示之壬○○、己○○所有之財物，
    得手後逃逸，乙○○、丙○○行搶後將現金、手機平分後，
    將搶得之背包、證件丟棄於臺北縣三重市○○○路路旁草叢
    內。嗣於九十六年四月二十六日零時三十分許，在臺北縣新
    莊市○○路十三號前，警方見丙○○形跡可疑，上前盤查，
    發現丙○○身上有二支手機、預付卡二十四張，警方詢問丙○○是否同意至居處搜索，丙○○帶同警方至投宿之皇朝旅
    館搜索，警方詢問丙○○、乙○○二支手機、旅館內之安全
    帽、瑞士刀之來源，丙○○、乙○○於前開竊盜、搶奪犯行
    警方未察覺前，自首犯行，並於同日二時三十分許，帶同警
    方在臺北縣三重市○○○○街二十巷十三之一號起出車號Ｋ
    ２Ｄ－３０５號機車，並至疏洪五路起出女用背包二個、壬○○、己○○證件。
三、案經臺北縣政府警察局新莊分局報請臺灣板橋地方法院檢察
    署檢察官偵查起訴。
    理  由
一、訊據被告丙○○、乙○○均坦承有附表一編號一所示之竊盜
    犯行，附表一編號二、三所示之搶奪犯行，核與庚○○、壬○○、己○○於警詢中指述相符，復有贓物認領保管單三紙
    為憑。本件事證已臻明確，被告二人犯行洵堪認定。
二、核被告丙○○、乙○○附表一編號一所為，係犯刑法第三百
    二十條第一項竊盜罪。附表一編號二、三所示所為，係犯刑
    法第三百二十五條第一項搶奪罪。被告二人就上開竊盜、搶
    奪犯行間，有犯意聯絡及行為分擔，均應論以共同正犯。被
    告二人所犯上開三罪，行為互殊、犯意各別，應分論併罰。
    被告二人分別有事實欄所述之犯罪科刑執行情形，有臺灣高
    等法院被告前案紀錄表二份可參，渠等受有期徒刑執行完畢
    後五年內故意再犯本件有期徒刑以上之罪，均為累犯，依法
    加重其刑。爰審酌被告素行不佳、已有搶奪前科，因缺錢花
    用而下手行搶，影響社會秩序、對被害人所生危害不低、所
    得利益、犯罪後坦承犯行等一切情狀，各量處如主文所示之
    刑，並定其應執行之刑，以資懲儆。
三、無罪部分：
  (一)公訴意旨略以：被告丙○○、乙○○意圖為自己不法之所有
    ，於附表二編號一所示之時間地點，共同竊取王昱銘所有之
    機車，又共同基於意圖為自己不法所有，搶奪之犯意聯絡，
    由乙○○騎乘上開竊取之機車，丙○○坐於後座出手搶奪附
    表二編號二所示辛○○之財物，並導致辛○○倒地，受有頭
    部創傷、腦震盪、暫時失憶之傷害，得手後逃逸，因認被告
    二人另涉有刑法第三百二十條第一項竊盜罪嫌、同法第三百
    二十五條第一項搶奪罪嫌、同法第二百七十七條第一項傷害
    罪嫌云云。
  (二)按犯罪事實應依證據認定之，無證據不得認定犯罪事實；不
    能證明被告犯罪或其行為不罰者應諭知無罪之判決；被告之
    自白，非出於強暴、脅迫、利誘、詐欺、疲勞訊問、違法羈
    押或其他不正之方法，且與事實相符者，得為證據。被告或
    共犯之自白，不得作為有罪判決之唯一證據，仍應調查其他
    必要之證據，以察其是否與事實相符。被告陳述其自白係出
    於不正之方法者，應先於其他事證而為調查。該自白如係經
    檢察官提出者，法院應命檢察官就自白之出於自由意志，指
    出證明之方法。被告未經自白，又無證據，不得僅因其拒絕
    陳述或保持緘默，而推斷其罪行，刑事訴訟法第一百五十四
    條第二項、第三百零一條第一項、第一百五十六條分別定有
    明文。
  (三)公訴人認為被告有上開犯行，無非係以被告於警詢中自白、
    辛○○之指述、監視器翻拍照片、行政院衛生署臺北醫院出
    具之診斷證明書等資為論據。惟訊被告二人堅詞否認上開犯
    行，辯稱當初因為警方有跟渠二人交換條件，所以才坦承附
    表二編號一、二所示之犯行犯行等語。
  (四)經查：被告二人於本院準備程序先辯稱警詢筆錄係因毒癮發
    作，頭腦不清楚，想要趕快休息，所以坦承附表二編號一、
    二所示之犯行云云；嗣後又改稱是因為與警方交換條件，所
    以才坦承犯行云云。是被告二人雖否認警詢中自白之任意性
    ，惟究竟是因為身體不適，希望儘速製作筆錄完畢休息而坦
    承犯行，抑或是與警方交換條件所致，渠等先後供述有異，
    又警員甲○○、丁○○到庭證稱，並未與被告二人達成任何
    協議，且未以強暴、脅迫等不法方式取得被告自白，是被告
    二人於警詢中自白具有任意性。再查，辛○○於九十六年四
    月二十三日十一時許，在臺北縣新莊市○○路○段二一○巷
    遭二名騎乘機車歹徒搶奪背包，而摔倒在地上，導致頭部創
    傷、腦震盪、暫時失憶等傷害，此有辛○○之警詢指述、診
    斷證明書、監視光碟片及翻拍照片可稽。然辛○○無法指認
    歹徒之樣貌，經本院當庭勘驗監視器錄影光碟，歹徒之臉部
    特徵甚為模糊，無法辨識，惟被告二人於警詢中坦承竊取車
    號ＬＺ８－０１５號機車後騎乘上開機車搶奪辛○○之財物
    云云。然查，車號ＬＺ８－０１５號機車為銀色，行搶之機
    車卻為深色，此有本院勘驗筆錄、贓物認領保管單為憑，兩
    者顯然不符，且機車上亦未取得被告二人之指紋，有臺北縣
    政府警察局新莊分局九十六年七月二日北縣警新刑字第○九
    六○○二五一二五號函可稽，警方亦未起出被害人遭搶之物
    ，查無其他積極證據證明被告二人於警詢中自白與事實相符
    ，故不能證明被告等有附表二編號一、二所示之犯行，應為
    無罪之諭知。至於檢察官聲請就監視光碟片做影像強化處理
    ，本院認為並無必要，附此敘明。
據上論斷，應依刑事訴訟法第二百九十九條第一項前段、第三百
零一條第一項，刑法第二十八條、第三百二十條第一項、第三百
二十五條第一項、第四十七條第一項、第五十一條第五款，刑法
施行法第一條之一，判決如主文。
本案經檢察官黃佳權到庭執行職務。
中　　華　　民　　國　　96　　年　　9 　　月　　6 　　日
                  刑事第八庭審判長法　官  潘翠雪
                                  法  官  王士珮
                                  法  官  絲鈺雲
以上正本證明與原本無異
如不服本判決應於送達後10日內向本院提出上訴狀
                                  書記官  蔡美如
中　　華　　民　　國　　96　　年　　9 　　月　　7 　　日
附錄本案論罪科刑法條全文：
刑法第三百二十條
意圖為自己或第三人不法之所有，而竊取他人之動產者，為竊盜
罪，處五年以下有期徒刑、拘役或五百元以下罰金。
意圖為自己或第三人不法之利益，而竊佔他人之不動產者，依前
項之規定處斷。
前二項之未遂犯罰之。
刑法第三百二十五條
意圖為自己或第三人不法之所有，而搶奪他人之動產者，處六月
以上五年以下有期徒刑。
因而致人於死者，處無期徒刑或七年以上有期徒刑，致重傷者，
處三年以上十年以下有期徒刑。
第一項之未遂犯罰之。
 附表一：
┌─┬────┬────┬───────┬───┬────┬────┐
│編│行　　為│行　　為│行　為　態　樣│被害人│贓物　　│所犯法條│
│號│時　　間│地　　點│（　方　法　）│　　　│　　    │（刑法）│
├─┼────┼────┼───────┼───┼────┼────┤
│一│96年4月 │臺北縣泰│見庚○○所有之│庚○○│機車一台│第320條 │
│　│25日18時│山鄉泰林│車牌號碼K2D-30│      │        │第1項　 │
│  │15分許　│路2段142│5號重型機車鑰 │      │        │        │
│  │　　　　│巷7弄5號│匙未取下，由卓│      │        │        │
│  │　　　  │前　　　│釗安把風，李錫│      │        │        │
│  │        │　　　　│山發動電門竊取│      │        │        │
│  │        │　      │之，得手後供其│      │        │        │
│  │        │        │搶奪之用      │      │        │        │
├─┼────┼────┼───────┼───┼────┼────┤
│二│96年4月 │臺北縣三│乙○○騎乘編號│壬○○│HOLLO KI│第325條 │
│  │25日18時│重市大勇│一所竊得之機車│      │TTY背包 │第1項　 │
│  │50分許　│街27號前│搭載丙○○，由│      │1只、現 │        │
│  │        │        │丙○○動手搶奪│      │金1萬元 │        │
│  │        │        │壬○○所有之HO│      │、身分證│        │
│  │        │        │LLO KITTY 背包│      │1張、信 │        │
│  │        │        │1 只（內含3 萬│      │用卡8張 │        │
│  │        │        │元、身分證1 張│      │、金融卡│        │
│  │        │        │、信用卡8 張、│      │2張、教 │        │
│  │        │        │金融卡2 張、教│      │師證1張 │        │
│  │        │        │師證1 張、隨身│      │、隨身碟│        │
│  │        │        │碟1 個、鑰匙5 │      │1個、鑰 │        │
│  │        │        │串、瑞士刀1 支│      │匙4串、 │        │
│  │        │        │），得手後據為│      │瑞士刀1 │        │
│  │        │        │己有          │      │支      │        │
├─┼────┼────┼───────┼───┼────┼────┤
│三│96年4月 │臺北縣三│乙○○騎乘編號│己○○│背包1個 │第325條 │
│  │25日18時│重市自強│一所竊得之機車│      │、皮包1 │第1項　 │
│  │56分許　│路3段72 │搭載丙○○，由│      │個、手機│        │
│  │　　　　│號前　　│丙○○動手搶奪│      │2支、行 │        │
│  │　　    │　      │己○○所有之背│      │動電話儲│        │
│  │        │        │包1 只（內含  │      │值卡24張│        │
│  │        │        │760 0 元、皮包│      │        │        │
│  │        │        │1 個、手機2 支│      │        │        │
│  │        │        │、行動電話儲值│      │        │        │
│  │        │        │卡24 張） ，得│      │        │        │
│  │        │        │手後據為己有  │      │        │        │
└─┴────┴────┴───────┴───┴────┴────┘
 附表二
┌─┬────┬────┬───────┬───┬────┬────┐
│編│行　　為│行　　為│行　為　態　樣│被害人│贓物　　│所犯法條│
│號│時　　間│地　　點│（　方　法　）│　　　│　　    │（刑法）│
├─┼────┼────┼───────┼───┼────┼────┤
│一│96年4月 │臺北縣泰│由丙○○把風，│戊○○│機車1台 │第320條 │
│　│21日11時│山鄉泰林│乙○○持自備之│　　　│        │第1項　 │
│　│10分許  │路2段125│萬能鑰匙竊取王│　　　│        │　　　　│
│　│        │號前    │昱茗所有之車牌│　　　│        │　　　　│
│　│        │        │號碼LZ8-015號 │　　　│        │　　　　│
│　│        │        │重型機車1台， │　　　│        │　　　　│
│  │        │        │得手後供其搶奪│      │        │        │
│  │        │        │之用          │      │        │        │
├─┼────┼────┼───────┼───┼────┼────┤
│二│96年4月 │臺北縣新│1.乙○○騎乘編│辛○○│無      │第325條 │
│　│23日11時│莊市中華│號一所竊得之機│　　　│        │第1項　 │
│　│6分許　 │路2段210│車搭載丙○○，│　　　│        │　　　　│
│　│　　　　│巷5號前 │由丙○○動手搶│　　　│        │　　　　│
│　│　　　　│　　　　│奪辛○○所有之│　　　│        │　　　　│
│  │　　　　│　　　　│手提包1只（內 │　　　│        │　　　　│
│  │　　　  │　　　　│含1000元、身分│      │        │　      │
│  │        │　　　　│證、信用卡、  │      │        │        │
│  │        │        │金融卡、健保卡│      │        │        │
│  │        │        │、駕照、手機2 │      │        │        │
│  │        │        │支），得手後據│      │        │        │
│  │        │        │為己有        │      │        │        │
│  │        │        │2.又於上揭搶奪│      │　　　　│第277條 │
│  │        │        │過程中，見黃綵│      │        │第1項   │
│  │        │        │雯拉住其手提包│      │        │        │
│  │        │        │不放，另基於傷│      │        │        │
│  │        │        │害之犯意，以機│      │        │        │
│  │        │        │車拖行辛○○，│      │        │        │
│  │        │        │致辛○○跌倒，│      │        │        │
│  │        │        │受有頭部創傷、│      │        │        │
│  │        │        │腦震盪、暫時失│      │        │        │
│  │        │        │憶等傷害      │      │        │        │
└─┴────┴────┴───────┴───┴────┴────┘
